Inventaris van het archief van het Ministerie van Binnenlandse Zaken te Londen: Bevolkingsregisters en Burgerlijke Stand van Nederlanders in het Buitenland [i.c. Engeland], 1940-1945
Nationaal Archief, Den Haag
Bevolkingsregister en Burgerlijke Stand van Nederlanders in het Buitenland
BiZa / Bevolkingsregisters Buitenland
1940-1945
B24051
11.75 meter; 94 inventarisnummers.
Normale geschreven, getypte en gedrukte documenten, geen bijzondere handschriften.
Nationaal Archief, Den Haag
Ministerie van Binnenlandse Zaken
Het archief bevat bevolkingsregisters (persoonskaarten) betreffende Nederlanders die tijdens de oorlog in Groot-Brittanië en Ierland verbleven (ook koopvaardij), inclusief lijsten van Nederlanders die naar Australië vertrokken, overzichten van vermisten en registers van de Burgerlijke Stand (overledenen, geboortes en huwelijken)
Archiefvorming
Geschiedenis van het archiefbeheer
De verwerving van het archief
Het archief is krachtens bepalingen van de Archiefwet overgebracht.
MAISAO-WOTAP; 2.04
Aanwijzingen voor de gebruiker
Openbaarheidsbeperkingen
Deels openbaar, deels niet openbaar. [regelgeving Burgerlijke Stand].
Materiële beperkingen
Aanvraaginstructie
Openbare archiefstukken kunnen online worden aangevraagd en gereserveerd. U kunt dit ook via de terminals in de studiezaal van het Nationaal Archief doen. Om te kunnen reserveren dient u de volgende stappen te volgen:
U maakt een profiel aan op www.gahetna.nl, en logt vervolgens in
Via de archiefinventaris (alleen de beschrijvingen met rode nummers) selecteert u het gewenste archiefstuk door op de knop 'Reserveren' te klikken
In het volgende scherm geeft u aan op welke dag u het archiefstuk wilt inzien
Indien u zich bevindt in de studiezaal en een tafelnummer heeft ontvangen kunt u dit nummer vermelden. Als u geen tafelnummer heeft kunt u tafelnummer 777 laten staan
Vervolgens bevestigt u uw reservering door deze te versturen.
Verwant materiaal
Beschikbaarheid van kopieën
Beschrijving van de series en archiefbestanddelen
- BEVOLKINGSREGISTER
  - Aa v.d. - Ansperi: regnr. 1 - 284, 1
    Openbaarheid beperkt tot 1 januari 2046
  - Antenbrink - Bakkenes: regnr. 285 - 553, 2
  - Bakker - Bedford: regnr. 554 - 838, 3
  - Beek - Bergh: regnr. 839 - 1136a, 4
  - Bergh v.d. - Bergh: regnr. 1136 - 1472, 5
  - Blok - Boeijen: regnr. 1473 - 1705, 6
  - Boezaard - Bos, L.J.: regnr. 1705a - 2000, 7
  - Bos, N. - Bravenbroer: regnr. 2001 - 2270, 8
  - Brazier - Brouwer: regnr. 2271 - 2535, 9
  - Brown - Burren, v.: regnr. 2536 - 2794, 10
  - Burrink - Citroen: regnr. 2795 - 3058a, 11
  - Citters - Cruyff: regnr. 3058b - 3330, 12
  - Crymble - Delft, D. van: regnr. 3331 - 3593a, 13
  - Delft, H. v. - Don, L.: regnr. 3593b - 3849, 14
  - Don, L - Duim, v.d.: regnr. 3850 - 4079, 15
  - Duin, v. - Dijkstra: regnr. 4080 - 4348, 16
  - Dijkwel - Engelsma: regnr. 4349 - 4624, 17
  - Engelsman - Felger: regnr. 4625 - 4851, 18
  - Felix - Gaalen: regnr. 4851a - 5123, 19
  - Gaart v. - Geurtjens: regnr. 5124 - 5382a, 20
  - Geurts - Gosler: regnr. 5383 - 5649, 21
  - Goslings - Groot, A de: regnr. 5650 - 5916a, 22
  - Groot, B. de - hajenius: regnr. 5917 - 6205, 23
  - Hak - Hartzema: regnr. 6206 - 6466a, 24
  - Harvey - Hendriksma: regnr. 6466b - 6723, 25
  - Hendrix - Hillyard: regnr. 6723a - 6977, 26
  - Hilst, v.d. - Hoog, de: regnr. 6978 - 7259, 27
  - Hoogduin - Hulssen, v.: regnr. 7260 - 7545, 28
  - Hulst van - Jansen, D.: regnr. 7546 - 7811, 29
  - Jansen, E. - Jong, J. de: regnr. 7812 - 8071a, 30
  - Jong, K. de - Kane: regnr. 8072 - 8305, 31
  - Kann - Keipe: regnr. 8306 - 8358, 32
  - Kiers - Knoester: regnr. 8359 - 8891a, 33
  - Knol - Kooten, van: regnr. 8892 - 9188a, 34
  - Koots - Kristel: regnr. 9189 - 9483, 35
  - Kroeb - Ladenberg: regnr. 9484 - 9770a, 36
  - Lader - Leeuwen, D.A. van: regnr. 9770b - 10068a, 37
  - Leeuwen, D. van - Lissone: regnr. 10069 - 10394a, 38
  - List - Maas, E.: regnr. 10395 - 10704a, 39
  - Maas, F. - Marx, H.: regnr. 10705 - 10978, 40
  - Marx, I. - Metz: regnr. 10979 - 11245, 41
  - Metzelaar - Mok: regnr. 11246 - 11521, 42
  - Mokkenstorm - Mules: regnr. 11522 - 11795a, 43
  - Mules-Brown - Niet, N. de: regnr. 11796 - 12085a, 44
  - Niet, W. de - Olink: regnr. 12086 - 12363, 45
  - Olivier - Ouwens: regnr. 12364 - 12648, 46
  - Ouwerkerk - Pepping: regnr. 12649 - 12950, 47
  - Perekamp - Polak, E.L.: regnr. 12951 - 13268, 48
  - Polak, H. - Proehl: regnr. 13269 - 13564, 49
  - Pronk - Reek: regnr. 13565 - 13702; regnr. 14121 - 14250a, 50
  - Reekers - Riva: regnr. 14251 - 14507, 51
  - Robaard - Roseboom: regnr. 14508a - 14779, 52
  - Roseel - Saarloos: regnr. 14780 - 15047, 53
  - Sadler - Schep: regnr. 15048 - 15307, 54
  - Schepers - Schrik: regnr. 15307a - 15576, 55
  - Schröder - Simmons: regnr. 15577 - 15843, 56
  - Simms - Smirren: regnr. 15844 - 15844, 57
  - Smit - Somers: regnr. 15845 - 16066, 58
  - Sommeling - Stam: regnr. 16067 - 16430, 59
  - Stammers - Stoopman: regnr. 16431 - 16701, 60
  - Stoot - Tabbert: regnr. 16702 - 17209, 61
  - Tack - Tienhoven: regnr. 17210 - 17472, 62
  - Tienstra - Tysterman: regnr. 17473 - 17743, 63
  - Ubaghs - Vellema: regnr. 13703 - 13746; regnr. 17744 - 17975, 64
  - Velleman - Vermeulen: regnr. 17976 - 18242, 65
  - Vermey - Vissers: regnr. 18243 - 18521a, 66
  - Vlaanderen - Vos: regnr. 18521b - 18780, 67
  - Voskamp - Waas: regnr. 18781 - 19030, 68
  - Waasdorp - Weerts: regnr. 19031 - 19289, 69
  - Wees - Weyts: regnr. 19290 - 19548a, 70
  - Wezel - Winkelhof: regnr. 19549 - 19813, 71
  - Winkelman - Woutman: regnr. 19814 - 20067, 72
  - Wouw - Zegwaard: regnr. 20068 - 20210; regnr. 13747a - 13864, 73
  - Zeiler - Zijta: regnr. 13864a - 14123, 74
  - Vertrokken naar Australië (ook Ned. Antillen e.d.), 75
  - Vermiste Personen A-G, 76
  - Vermiste Personen H-L, 77
  - Vermiste Personen M-R, 78
  - Vermiste Personen S-Z, 79
  - Overleden A-Bi, 80
  - Overleden Bl-F, 81
  - Overleden G-J, 82
  - Overleden K-M, 83
  - Overleden N-R, 84
  - Overleden S-T, 85
  - Overleden U-Z, 86
- BURGERLIJKE STAND
  - Kaartenbakken Burgerlijke Stand, 1940-1945; ---
    - Geboorten: A-M, 87
      Openbaarheid beperkt tot 01-01-2046
    - Geboorten: N-Z, 88
    - Huwelijken (en echtscheidingen): A-Hi, 89
      Openbaarheid beperkt tot 01-01-2021
    - Huwelijken (en echtscheidingen): Ho-Q, 90
    - Huwelijken (en echtscheidingen): R-Z, 91
    - Overlijden: A-G, 92
    - Overlijden: H-O, 93
    - Overlijden: P-Z, 94